臺灣苗栗地方法院民事判決　　　　　　　　　　　　　九十二年度訴字第五二六號
　　原　　　告　思立國際股份有限公司
　　法定代理人　丙○○
　　訴訟代理人　丁○○
　　　　　　　　戊○○
　　　　　　　　賴傳智
　　被　　　告　己○○
　　　　　　　　乙○○即陳淑萍.
　　　　　　　　甲○○
　　　　　　　　　　　　　現.
當事人間請求返還不當得利事件，本院於民國九十三年九月十日言詞辯論終結，判決
如下：
    主    文
被告己○○應給付原告新臺幣萬陸仟零柒拾貳元，及自民國九十二年十二月二十五
日起至清償日止，按年息百分之五計算之利息。
被告乙○○即陳淑萍應給付原告新臺幣捌萬捌仟零柒拾伍元，及自民國九十二年十二
月二十五日起至清償日止，按年息百分之五計算之利息。
被告甲○○應給付原告新臺幣肆萬柒仟肆佰捌拾捌元，及自民國九十三年一月三十日
起至清償日止，按年息百分之五計算之利息。
訴訟費用由被告負擔。
本判決得假執行。
    事    實
甲、原告方面：
一、聲明：如主文第一、二、三項所示。
二、陳述：
（一）原告為一多層次傳銷公司，被告等與原告簽訂多層次經銷契約後，成為原告多
      層次傳銷之傳銷商。依原告之多層次傳銷獎金制度及營業規章等規定，被告或
      被告組織下線經銷商向原告辦理出貨後，原告即應就該筆出貨數量依據傳銷獎
      金比例發放獎金或佣金予被告，惟如被告或被告組織下線經銷商有辦理退貨者
      ，被告亦應將先前已向原告領取之佣金或獎金，依據該退貨經銷商之退貨數量
      及先前已發放予組織上線即被告等之獎金比例返還予原告。
（二）兩造間之多層次經銷契約分別經被告解除或終止，被告組織下線經銷商申請退
      貨之商品，原告亦已依約辦理退貨退款，惟被告並未將應退還原告之獎金或佣
      金返還，茲就被告積欠溢領獎金情形分述如下：
    (1)被告己○○部分：依被告己○○民國八十九年八月份之獎金明細表所示，被告
      己○○之下線經銷商即訴外人陳維宏向原告辦理出貨之獎金，原告已匯款予被
      告己○○，惟陳維宏已於九十年二月二十七日向原告辦理退貨，原告亦已依約
      返還貨款，則被告己○○就陳維宏辦理退貨數量部分，自應依發放之獎金比例
      返還溢領獎金新台幣（下同）三萬六千零七十二元。
    (2)被告乙○○即陳淑萍部分：依被告乙○○八十八年七月、八月份之獎金明細表
      所示，被告乙○○之下線經銷商即訴外人陳鏡之、鄧銀妹、游雅雯向原告辦理
      出貨之獎金，原告已匯款予被告乙○○，惟陳鏡之、鄧銀妹、游雅雯已分別於
      八十八年九月三十日及同年十一月一日向原告辦理退貨，原告亦已依約返還貨
      款，則被告乙○○就陳鏡之、鄧銀妹、游雅雯理退貨數量部分，自應依發放之
      獎金比例返還溢領獎金八萬八千零七十五元。
    (3)被告甲○○部分：依被告甲○○八十八年十月份之獎金明細表所示，被告甲○○之下線經銷商即訴外人李昌熊向原告辦理出貨之獎金，原告已匯款予被告甲○○，惟李昌熊已於八十九年三月六日向原告辦理退貨，原告亦已依約返還貨
      款，則被告甲○○就李昌熊辦理退貨數量部分，自應依發放之獎金比例返還溢
      領獎金四萬七千四百八十八元。
（三）綜上，被告己○○共積欠溢領獎金三萬六千零七十二元，被告乙○○即陳淑萍
      共積欠溢領獎金八萬八千零七十五元，被告甲○○共積欠溢領獎金四萬七千四
      百八十八元，雖經原告屢為催討未獲置理，為此依不當得利之法律關係，訴請
      被告應分別給付如主文第一、二、三項所示金額及自起訴狀繕本送達翌日起算
      之法定遲延利息。
三、證據：提出營利事業登記證一件、行政院公平交易委員會公報一件、經銷商申請
    契約書三件、下線退貨應追回已發之獎金明細三件、獎金明細表四紙、出貨單七
    紙、薪資轉帳明細四紙、經銷商退貨申請書十四件、退貨單明細二紙、切結書六
    紙、統一發票十四紙、存款憑條二紙、營業人銷貨退回進貨退出或折讓證明單三
    件、退貨獎金異動表一件、換貨單五紙、郵政國內匯款執據三件、佣金更正明細
    表四件（以上均為影本）為證。
乙、被告方面：
壹、被告己○○部分：未於言詞辯論期日到場，亦未提出準備書狀作何聲明或陳述。
貳、被告乙○○部分：未於最後言詞辯論期日到場，惟據其以前到場所為聲明及陳述
    略以：
一、聲明：原告之訴駁回。
二、陳述：有收到原告所匯款項，若該還原告，願意返還。
、被告甲○○部分：未於最後言詞辯論期日到場，惟據其以前到場所為聲明則請求
　　駁回原告之訴。
    理    由
一、本件被告己○○未於言詞辯論期日到場，被告乙○○、甲○○未於最後言詞辯論
    期日到場，核均無民事訴訟法第三百八十六條各款所列情形，爰依原告聲請，由
    其一造辯論而為判決。
二、原告主張其為一多層次傳銷公司，被告等與原告簽訂多層次經銷契約後，成為原
    告多層次傳銷之傳銷商。依原告之多層次傳銷獎金制度及營業規章等規定，被告
    或被告組織下線經銷商向原告辦理出貨後，原告即應就該筆出貨數量依據傳銷獎
    金比例發放獎金或佣金予被告，惟如被告或被告組織下線經銷商有辦理退貨者，
    被告亦應將先前已向原告領取之佣金或獎金，依據該退貨經銷商之退貨數量及先
    前已發放予組織上線即被告等之獎金比例返還予原告。兩造間之多層次經銷契約
    分別經被告解除或終止，被告組織下線經銷商申請退貨之商品，原告亦已依約辦
    理退貨退款，惟被告己○○就其下線經銷商陳維宏辦理退貨數量部分，共積欠溢
    領獎金三萬六千零七十二元，被告乙○○即陳淑萍就其下線經銷商陳鏡之、鄧銀
    妹、游雅雯理退貨數量部分，共積欠溢領獎金八萬八千零七十五元，被告甲○○
    就其下線經銷商李昌熊辦理退貨數量部分，共積欠溢領獎金四萬七千四百八十八
    元，均迄未返還之事實，業據提出與所述相符之營利事業登記證一件、經銷商申
    請契約書三件、下線退貨應追回已發之獎金明細三件、獎金明細表四紙、出貨單
    七紙、薪資轉帳明細四紙、經銷商退貨申請書十四件、退貨單明細二紙、切結書
    六紙、統一發票十四紙、存款憑條二紙、營業人銷貨退回進貨退出或折讓證明單
    三件、退貨獎金異動表一件、換貨單五紙、郵政國內匯款執據三件、佣金更正明
    細表四件（以上均為影本）為證，而被告己○○經合法通知既不到場爭執，被告
    乙○○、甲○○雖曾到場，亦未為爭執，且被告三人亦均未提出任何書狀作何爭
    執，自堪信原告之前開主張為真實。
三、從而，原告依不當得利之法律關係，請求被告應分別給付如主文第一、二、三項
    所示金額及自起訴狀繕本送達翌日起算之法定遲延利息，為有理由，應予准許。
四、本判決所命被告給付金額均未逾五十萬元，依民事訴訟法第三百八十九條第一項
    第五款規定，本院自應依職權宣告假執行。
五、據上論結，原告之訴為有理由，依民事訴訟法第三百八十五條第一項前段、第七
    十八條、第三百八十九條第一項第五款，判決如主文。
中　　　華　　　民　　　國　　九十三　　年　　　九　　　月　　二十三　　日
                                  民事庭法　　　官    王萬金
正本係照原本作成。
如對本判決上訴，須於判決送達後廿日內向本院提出上訴狀。
中　　　華　　　民　　　國　　九十三　　年　　　九　　　月　　二十三　　日
                                        法院書記官    白孝慈
